臺灣高等法院刑事判決　　　　　　　　　　　　　　九十一年度交上訴字第八十號
　　上　訴　人
　　即　被　告　甲○○
右上訴人因公共危險案件，不服臺灣板橋地方法院九十一年度交訴字第一九號，中華
民國九十一年四月一日第一審判決（起訴案號：臺灣板橋地方法院檢察署九十年度偵
字第一六三○一號），提起上訴，本院判決如左：
    主    文
上訴駁回。
    事    實
一、甲○○曾於民國八十三年間因重傷害案件，經臺灣桃園地方法院判處有期徒刑二
    年六月確定，於八十五年五月二十九日假釋出監，並於八十六年七月二十八日假
    釋期滿而執行完畢，仍不知悔改，又於八十八年間因酒後不能安全駕駛之公共危
    險案件，經臺灣臺北地方法院判處罰金二萬元確定，而繳納執行完畢，詎竟又於
    九十年七月二十八日下午二時許，至臺北縣三峽鎮樂樂谷與友人烤肉飲酒作樂，
    迄至當日晚上六、七時許飲罷時，明知汽車駕駛人服用酒類後，其吐氣所含酒精
    成份超過每公升零點二五毫克以上者，不得駕車，且其酒後已達於不能安全駕駛
    汽車之程度，竟仍勉強為無照駕駛ＥＩ─○二三○號自用小客車離去，嗣於當日
    晚上八時許，行經臺北縣樹林市○○路一九六巷口時，竟違規以六十公里時速超
    速行駛，又疏未注意車前狀況及與同向由乙○○騎乘之ＱＣＨ─九九七號機車保
    持併行時之安全間隔，致其小客車右後視鏡與乙○○機車左後視鏡發生擦撞，造
    成乙○○機車人車倒地，並因而受有頭部及左手、腳之擦傷等傷害（過失傷害部
    分未據告訴），詎甲○○肇事後明知乙○○已倒地受傷，竟不為停車救護，反另
    行起意加速駛離現場而逃逸，惟仍為不詳路人記下車號後，始經警循線查悉係甲
    ○○肇事並通知其於當日晚上十時四十分到案，並經警測試其酒精濃度仍高達每
    公升○、四○毫克。
二、案經臺北縣警察局樹林分局報請臺灣板橋地方法院檢察署檢察官偵查起訴。
    理    由
一、上訴人即被告甲○○對於右揭時、地酒後不能安全駕駛而仍行駕車，又於肇事致
    被害人乙○○受傷後未即停車救護，竟行駕車逃逸之事實，迭次於警訊、檢察官
    及原審訊問時，均已自承不諱（見偵查卷第三頁、第四頁、第二十八頁背面、原
    審卷第二十三頁），供稱：「我承認酒醉駕車，及肇事逃逸事實，我於當天下午
    二點至六點時，在三峽樂樂谷烤肉並喝酒，我是喝三、四瓶啤酒，並於當天傍晚
    六、七點從樂樂谷開車回來，就經過樹林市時就發生車禍，因為當時視線不好，
    被害人沒有打方向燈，我車子的右視鏡擦到被害人機車的左邊後視鏡，我有看到
    被害人倒地，因為當時心裡害怕，且又有酒醉駕車前科，所以才肇事逃逸」等語
    （見原審卷第二十三頁），核與被害人乙○○於警訊中指訴（見偵查卷第十頁至
    第十二頁）情節相符，嗣於案發後經過一、二小時，被告經警通知到案後測試其
    酒精濃度竟仍高達每公升○、四○毫克，有測試單一紙在卷可憑（見偵查卷第十
    三頁），已超過道路交通安全第一百十四條第二款規定之不得駕車之零點二五毫
    克甚多，而肇事路段乃係未劃設分向線之狹小路段，有卷附現場照片可憑（見偵
    查卷第十六頁），被告又於警訊自承當時以六十公里超速行駛（見偵查卷第三頁
    背面），足見被告當時無照並酒後駕車，其注意及反應能力顯已嚴重減弱，而未
    達於一般正常駕駛人應有之注意及反應能力，以致於狹路高速行駛，又未能發覺
    併行被害人機車並與之保持安全間隔以致肇事，足認被告顯已達到不能安全駕駛
    動力交通工具之程度甚明，其上訴所辯事後經員警測試酒精濃度未達每公升○、
    五五毫克，而人仍清醒云云，自不足採。是本件事證明確，被告犯行，洵堪認定
    ，自應依法論科。
二、核被告所為，係犯刑法第一百八十五條之三服用酒類，不能安全駕駛動力交通工
    具而駕駛罪，及同法第一百八十五條之四駕駛動力交通工具肇事，致人受傷而逃
    逸罪。被告有如事實欄所載重傷害罪前科，並已執行完畢，有本院被告全國前案
    紀錄表卷附可按，其於五年內再犯有期徒刑以上之上開二罪，均為累犯，應依刑
    法第四十七條加重其刑。又本案被告肇事逃逸後乃係經由被害人方面提供車號，
    並經警循線查悉車主為曾竹瑄，經聯絡後車主告稱已出借他人，再經警尋獲查扣
    肇事車輛並尋獲肇事後接替被告駕車之友人，並經其告知而查悉肇事時係被告駕
    車，始經警通知被告至派出所投案，而非被告自首之事實，已據警員田中文到庭
    結證在案（見原審卷第三十二頁），是被告謂其自行向警投案係自首云云，自不
    足採，併予敘明。
三、原審認被告罪證明確適用刑法第一百八十五條之三、第一百八十五條之四、第四
    十七條、第五十一條第五款，並審酌被告係無照駕車，前亦有酒後不能安全駕駛
    前科、犯罪之動機、目的、酒後駕車肇事及逃逸所生交通安全危害，惟事後已與
    被害人達成和解，犯後態度尚佳等一切情狀，分別就被告服用酒類，不能安全駕
    駛動力交通工具而駕駛罪部分，量處有期徒刑月；就駕駛動力交通工具肇事，
    致人受傷而逃逸罪部分，量處有期徒刑捌月；並定應執行有期徒刑玖月，認事用
    法並無不合，量刑亦稱妥適。被告上訴意旨仍執前詞指摘原判決不當，為無理由
    ，應予駁回。
據上論斷，應依刑事訴訟法第三百六十八條，判決如主文。
本案經檢察官呂丁旺到庭執行職務。
中      華      民      國     九十一    年     六    月    二十五     日
                                臺灣高等法院刑事第十五庭
                                    審判長法  官  房  阿  生
                                          法  官  雷  元  結
                                          法  官  蔡  光  治
右正本證明與原本無異。
肇事逃逸罪部份如不服本判決應於收受送達後十日內向本院提出上訴書狀，其未敘述
上訴之理由者並得於提起上訴後十日內向本院補提理由書（均須按他造當事人之人數
附繕本）。
服用酒類不能安全駕駛罪部份不得上訴。
                                         書記官  王  才  生
中      華      民      國    九十一    年      六    月    二十六     日
附錄：本案論罪科刑法條全文
刑法第一百八十五條之三：
服用毒品、麻醉藥品、酒類或其他相類之物，不能安全駕駛動力交通工具而駕駛者，
處一年以下有期徒刑、拘役或三萬元以下罰金。
刑法第一百八十五條之四：
駕駛動力交通工具肇事，致人死傷而逃逸者，處六月以上五年以下有期徒刑。
